src/fst/morphology/stems/adjectives.lexc
LEXICON Adjective
grammatihke+A+OLang/NOB:grammatihk IHKE_IHKELES_LOAN ;
basteles+A+CmpN/SgN+CmpN/SgG+CmpN/PlG:bast LES_LASSE_ie_Comp ;
biseksuelle+A+CmpN/SgN+CmpN/SgG+CmpN/PlG+OLang/NOB:biseksu UELLE ;
bualijes+A:bualij jes_js_JES_JS_ODD ; !LA
bårrohks+A:bårroehk oeCs_OECE_ODD ; ! avl. av bårroeh
dagkeres+A:dagker Ces_CE_ODDNOCOMP ;
datateknihke+A+OLang/NOB:data#teknihk IHKE_IHKELES_LOAN  ;
differente+A+OLang/NOB:differ ENTE ;
dumhtems+A:dumhtem Cs_CE_ODDNOCOMP ; !SOUTH - DONT KNOW
dååreles+A+CmpN/SgN+CmpN/SgG:dåårel Ces_CES_CE_ODD ;
ekolåågeles+A+OLang/NOB:ekolåågel LES ;
fasjonaabele+A+Err/Orth+OLang/NOB:fasjovn AABELE ;
finansijelle+A+OLang/NOB:finansi JELLE ;
gaarhtijes+A:gaarhtij ijes_ijs_IJE_ODDNOCOMP ; !LA
garmeres+A+CmpN/SgN+CmpN/SgG+CmpN/PlG:garmer Ces_CE_ODDNOCOMP ; !garmerdidh!SgNomCmp
gïelesosiologijes+A+OLang/NOB:gïele#sosiologij ijes_ijs_IJE_ODD ; ! Avledet av sosiologije + fölger samme mönster som jassijes/-jassije - sosiologije (sosiologi) + -s =sosiologijes(attr) = sosiologisk
teknologijes+A+OLang/NOB+Err/Lex:gïele#teknologel LES ; ! merk betydning ovenfor. !samediggediedahus 2012
gïenghke+v2+A:gïenghkehk HKE_ODD_COMP ; !SYSTEM2 ! e(2)-st. system2 pred også gïenghkehke
göögkeles+A+CmpN/SgN+CmpN/SgG+CmpN/PlG:göögkel Ces_CES_CE_ODD ;
hapsijes+A:hapsij ijes_ijs_IJE_ODDNOCOMP ; ! pred+ verbform - håpsoe 'duftende'
homoseksuelle+A+CmpN/SgN+CmpN/SgG+CmpN/PlG+OLang/NOB:homoseksu UELLE ;
horrijbele+A+OLang/NOB:horr IJBELE ;
hydrodynamihke+A+OLang/NOB:hydrodynamihk IHKE_IHKELES_LOAN ;
indifferente+A+OLang/NOB:indiffer ENTE ;
infaame+A+Err/Orth+OLang/NOB:infam e_ES_LOAN ;
jijhtehks+A:jijhtehk Cs_CE_ODD ;
kassaabele+A+OLang/NOB:kass AABELE ;
klåtnjoeh+A:klytnjehk HKE_ODD_COMP ; !attr. klytnjehks, klåtnjoeh, klåtnjah
kompatijbele+A+OLang/NOB:kompat IJBELE ;
konfidensijelle+A+OLang/NOB:konfidensi JELLE ;
litteræære+A+OLang/NOB:litteræ ÆRE ;
loektijes+A:loektij ijes_ijs_IJE_ODD ; !loektijåbpoe
manuelle+A+OLang/NOB:manu UELLE ;
mimihke+A+OLang/NOB:mimihk IHKE_IHKELES_LOAN  ;
miseraabele+A+OLang/NOB:miser AABELE ;
nasjonaale+A+OLang/NOB+Err/Orth:nasjovnell e_ES_LOAN ; !Er denne i norm? den er mye i bruk i korpus
njaalmeldh-dæjpeles+A+CmpNP/None:njaalmeldh-dæjpal Ces_CE_ODDNOCOMP ; !UDIR
offisijelle+A+CmpN/SgN+CmpN/SgG+CmpN/PlG+OLang/NOB:offisi JELLE ;
ovluvregs+A+CmpN/SgN+CmpN/SgG+CmpN/PlG:ov#luvreg Cs_CE_ODDNOCOMP ;
pekunijæære+A+Err/Orth+OLang/NOB:pekuniæ ÆRE ;
privaate+A+OLang/NOB:priva AATE_adj_LOAN ; !samediggediedahus 2012
profesjonelle+A+CmpN/SgN+CmpN/SgG+CmpN/PlG+Err/Orth+OLang/NOB:profesjovnell e_ES_LOAN ;
profitaabele+A+OLang/NOB:profit AABELE ;
propagandeles+A+OLang/NOB:propagandel LES ;
provinsijelle+A+OLang/NOB:provinsi JELLE ;
raavteres+A:raavter Ces_CES_CE_ODDNOCOMP ;
reversijbele+A+OLang/NOB:revers IJBELE ;
rovnegs+A+CmpN/SgN+CmpN/SgG+CmpN/PlG+Use/NG:rovneg Ces_Ce_CES_CE_ODDNOCOMP ; !LA i corp, se rovnegs
ryjhkehks+A:ryjhkehk hks_hke_HKS_HKE_ODD ;
sekundæære+A+OLang/NOB:sekundæ ÆRE ;
sensuelle+A+OLang/NOB:sensu UELLE ;
siegkies+v2+A:syögkehk HKE_ODD_COMP ; !CHECK OPP OM DISSE SKAL HA DENNE TYPE OPPFØRING?
sjuevnjeds+A+Err/Orth:sjuevnied Cs_CE_ODD ; ! COMP+IE -iedåbpoe
skeavehke+A:skeavehk hks_hke_HKS_HKE_ODD ;
skihkeles+A:skihkel LES ;
spaanske+A+Err/Orth+OLang/NOB:spansk e_ES_LOAN ;
såarkohks+A+CmpN/SgN+CmpN/SgG+CmpN/PlG:såarkoehk oehks_oehke_OEHKS_OEHKE_ODD ; ! corp
sådteres+A:sådter Ces_CES_CE_ODD ;
tertijæære+A+OLang/NOB:tertijæ ÆRE ;
tjeavlijes+A+CmpN/SgN+CmpN/SgG+CmpN/PlG:tjeavlij ijes_ijs_IJE_ODD ;
tjolhteres+A+CmpN/SgN+CmpN/SgG+CmpN/PlG:tjolhter Ces_CES_CE_ODDNOCOMP ; ! LMM
transparente+A+OLang/NOB:transpar ENTE ;
turbulente+A:turbul ENTE ;
voejijes+A+CmpN/SgN+CmpN/SgG+CmpN/PlG:voejij ijes_ijs_IJE_ODDNOCOMP ;
vuasehks+A+CmpN/SgN+CmpN/SgG+CmpN/PlG:vuasahk hks_hke_HKS_HKE_ODD ;
vyrtehks+A:vyrtehk Cs_CE_ODD ; ! tidlegare hks_hke_HKS_HKE_ODD!- vyrtehks , pred. hks_hke_HKS_HKE_ODD velgjörende, virksom (om medisin) 1) durativ og 2) momentan = begge er attr. og predform.
åårmegs+A+CmpN/SgN+CmpN/SgG+CmpN/PlG+Use/NG:åårmeg Cs_CE_ODDNOCOMP ;
fysihkeles+A:fysihkel LES ;
